【裁判字號】    90,上訴,893
【裁判日期】    900816
【裁判案由】    毒品危害防制條例
【裁判全文】
臺灣高等法院臺南分院刑事判決              九十年度上訴字第八九三號      Ｇ
      上  訴  人
      即  被  告  乙  ○  ○
      指定辯護人  本院公設辯護人  甲  ○  ○
右上訴人因違反品危害防制條例案件，不服臺灣臺南地方法院九十年度訴字第二二九
號中華民國九十年六月十一日第一審判決（起訴案號：臺灣臺南地方法院檢察署九十
年度偵字第一八九七號），提起上訴，本院判決如左：
      主      文
上訴駁回。
      事      實
一、乙○○曾於民國（下同）八十一年間因施用毒品案件，經本院判處有期徒刑三年
    二月確定，並於八十五年七月十一日縮刑假釋期滿執行完畢，猶不知悔改，竟意
    圖營利，並基於概括之犯意，自九十年一月二十六日起至同年二月四日止，以其
    所有之0000000000號行動電話手機為聯絡工具，先後於附表所示之時
    間、地間，以附表所示之價格及包數（重量均不詳），連續七次販賣第一級毒品
    海洛因予陳淑珺。嗣於九十年二月五日下午三時許，乙○○仍承前同一意圖營利
    之概括犯意，在台南市○○路一九五巷巷口，以新臺幣（下同）一千元之價格，
    販賣海洛因一小包予陳淑珺，甫交易完畢，旋為警當場查獲，並在陳淑珺身上起
    出該包海洛因（驗餘淨重０．０七公克），另在乙○○身上起獲該次販賣毒品所
    得一千元及前揭行動電話手機（含門號卡）一支。
二、案經台南市警察局移送臺灣臺南地方法院檢察署檢察官偵查起訴。
      理  由
一、訊據被告乙○○對有於右揭時、地以附表所示之價格及包數販賣海洛因予陳淑珺
    之事實固坦承不諱，惟辯稱：伊僅是幫陳淑珺調貨，而將伊所買的毒品撥一部分
    轉賣給陳淑珺，並未賺陳淑珺的錢云云。然查：
（一）被告確有於附表所載之時地以附表所示之價格、包數販賣第一級毒品海洛因予
      陳淑珺之事實，迭據被告於歷次審訊時均坦承在卷，並據證人陳淑珺於警、偵
      訊及原審調查時到庭陳證明確（見偵查卷第八、九頁；原審卷第三十六、三十
      七頁），復有被告與陳淑珺甫交易完旋為警當場查獲之海洛因一包（驗餘淨重
      ０．０七公克）、在乙○○身上起獲該次販賣毒品所得一千元及前揭作為聯絡
      用之行動電話手機一支扣案足資佐證。參諸證人陳淑珺就其向被告購買海洛因
      之時間、地點、價格、次數、交易方式及取貨之方法等細節供述均十分詳細明
      確，且就其供稱係以0000000號電話號碼與被告之000000000
      0號行動電話聯絡交易乙節，亦有中華電信股份有限公司台南營運處以九十年
      三月十九日南營字第九０Ｃ0000000號查詢電話通話紀錄函覆單檢附之
      前揭0000000電話號碼號通聯紀錄一份在卷可稽，足見被告與證人陳淑
      珺確有交易毒品之事實。再者被告乙○○係在查獲當日甫與證人陳淑珺交易完
      畢後，旋為巡邏員警經過盤檢查獲，並在陳淑珺身上起出該包海洛因及在被告
      身上起獲該次販賣毒品所得一千元等情，並據證人即本件查獲員警林聖庸於原
      審審理時到庭結證甚詳，參以證人陳淑珺與被告彼此間並無任何仇隙，業經二
      人供明在卷可按，則倘無其事，衡情證人陳淑珺應不致無端虛構誣陷被告，應
      排除證人有虛構誣陷被告之可能，益徵被告確有出售毒品予陳淑珺之情事。
（二）又查被告及證人陳淑珺均有吸用海洛因之習慣，且二人於查獲日所採尿液經送
      驗結果亦均呈嗎啡陽性反應，而警方當日自證人陳淑珺身上起出之該包白粉經
      檢驗結果確係海洛因（驗餘淨重０．０七公克），此有卷附之被告及證人陳淑
      珺之臺灣高等法院被告全國前案紀錄表各一份、台南市衛生局九十年二月十九
      日檢驗成績書及法務部調查局九十年二月二十七日鑑定通知書各一紙在卷足憑
      ，而查海洛因吸食者之間彼此互供有無之小型零星交易情形極為普遍，且上開
      互供有無之零星交易行為亦為一般吸用者取得海洛因之主要方式，因此，堪認
      證人陳淑珺在警、偵訊及本院審訊時所為不利於被告之指證，核與經驗法則相
      符，應係真實可信，自堪作為認定被告犯罪之依據。
（三）再按目前社會上非法販賣海洛因犯罪之型態不一，有所謂「大盤」、「中盤」
      或「小盤」販賣者，本件被告應屬偶一為之之「小盤」販賣者，然海洛因物稀
      價昂，取得不易，且近年來海洛因危害社會日益嚴重，治安機關對查緝非法販
      賣海洛因等工作，無不嚴加執行，各傳播媒體對政府大力掃毒之決心亦再三報
      導，非法販賣海洛因者極易因購買者供出來源而被破獲，其風險甚高，設若無
      利可圖，衡情一般持有海洛因之人當無甘冒被查緝法辦重刑之危險而無端平價
      供應他人之理，況被告本人亦沾染毒品，其取得品亦不易，若非無利可圖，應
      不致於原價轉售陳淑珺取得不易之毒品，因而堪認本件被告乙○○販入海洛因
      之價格必較販出之價格為低而有從中賺取差額利潤圖利之意圖，至為灼然。
（四）綜上所述，足見被告前開所辯要係飾卸之詞，不足採信，本件事證明確，被告
      犯行洵堪認定，自應論科。
二、核被告乙○○所為，係犯毒品危害防制條例第四條第一項之販賣第一級毒品罪。
    被告非法持有第一級毒品海洛因之低度行為，已為其進而販賣之高度行為所吸收
    ，不復另論。而被告多次販賣毒品行為，時間緊接，犯罪構成要件相同，顯均係
    基於概括之犯意為之，為連續犯，依法應論以販賣第一級毒品一罪，又被告曾於
    八十一年間因施用毒品案件，經本院判處有期徒刑三年二月確定，並於八十五年
    七月十一日縮刑假釋期滿執行完畢，有臺灣高等法院被告全國前案紀錄表可佐，
    其於執行完畢後五年以內再犯本件有期徒刑以上之罪，係屬累犯，惟販賣第一級
    毒品罪之法定刑為死刑或無期徒刑，依法不得加重其刑。再者，本件被告固有多
    次販賣毒品海洛因，惟所販賣之數量及次數不多，僅屬偶一為之之「小盤」販賣
    者，與坊間大盤販賣毒品者迥然不同，衡情若處以法定刑最低無期徒刑，依社會
    一般觀念仍有情輕法重之嫌，足見被告犯罪情狀，顯堪憫恕，爰依刑法第五十九
    條之規定，予以減輕其刑。原審以被告罪證明確，因予適用毒品危害防制條例第
    四條第一項、第十八條第一項前段、第十九條第一項、刑法第十一條前段、第五
    十六條、第四十七條、第五十九條、第三十七條第二項，並審酌被告犯罪之動機
    、目的、手段、所造成危害、及犯罪後之態度等一切情狀，量處被告有期徒刑十
    四年，並認依被告犯罪之性質，有褫奪公權之必要，爰併予宣告褫奪公權八年，
    並將扣案海洛因一小包（驗餘淨重０．０七公克），依毒品危害防制條例第十八
    條第一項前段之規定沒收銷燬之；另說明行動電話手機（含門號卡）一支，為被
    告所有供犯罪所用之物，而一萬四千元係販賣毒品所得之財物，均併依同條例第
    十九條第一項諭知沒收，其中一萬三千元如全部或一部不能沒收時，以其財產抵
    償之（因另一千元已當場查扣）。本院經核原判決認事用法，並無不合，量刑亦
    稱妥適。被告上訴意旨，猶執前詞，否認犯罪，並認原審量刑過重，為無理由，
    應予駁回。
據上論結，應依刑事訴訟法第三百六十八條，判決如主文。
本案經檢察官羅清溪到庭執行職務。
中    華    民    國      九十      年      八      月        十六      日
                                  臺灣高等法院臺南分院刑事第四庭
                                      審判長法官  陳    義    仲
                                            法官  徐    財    福
                                            法官  蔡    崇    義
右正本證明與原本無異。
如不服本判決，應於判決送達後十日內向本院提出上訴狀，其未敘述理由者並應於提
出上訴狀後十日內向本院補提理由書（應附繕本)。
                                      法院書記官  李    育    儒
中    華    民    國      九十      年      八      月      二十一      日
附錄本案論罪科刑法條全文：
毒品危害防制條例第四條第一項
製造、運輸、販賣第一級毒品者，處死刑或無期徒刑；處無期徒刑者，得併科新臺幣
一千萬元以下罰金。
毒品危害防制條例第十八條第一項前段
查獲之毒品及專供製造或施用毒品之器具，不問屬於犯人與否，均沒收銷燬之。
附表 ：
┌───┬───────┬─────────┬───────┬───┐
│編  號│ 販 賣 時 間  │ 販  賣   地   點 │價格（新臺幣）│包  數│
├───┼───────┼─────────┼───────┼───┤
│  一  │九十年一月二十│台南市○○路與中華│三千元        │二包  │
│      │六日凌晨二時許│南路口            │              │      │
├───┼───────┼─────────┼───────┼───┤
│  二  │九十年一月二十│台南市○○路城隍廟│三千元        │一包二│
│      │八日下午四時許│前                │              │千元、│
│      │              │                  │              │一包一│
│      │              │                  │              │千元  │
├───┼───────┼─────────┼───────┼───┤
│  三  │九十年一月三十│同右              │二千元        │一包  │
│      │一日凌晨零時許│                  │              │      │
├───┼───────┼─────────┼───────┼───┤
│  四  │九十年二月一日│同右              │一千元        │一包  │
│      │中午          │                  │              │      │
└───┴───────┴─────────┴───────┴───┘
┌───┬───────┬─────────┬───────┬───┐
│  五  │九十年二月二日│台南市○○路侏羅紀│二千元    │一包  │
│      │上午          │餐廳前            │              │      │
├───┼───────┼─────────┼───────┼───┤
│  六  │九十年二月三日│台南市○○路一九五│一千元        │一包  │
│      │上午十一時許  │巷巷口            │              │      │
├───┼───────┼─────────┼───────┼───┤
│  七  │九十年二月四日│同右              │一千元        │一包  │
│      │上午九時許    │                  │              │      │
└───┴───────┴─────────┴───────┴───┘


司法院資訊處製作；財團法人民間司法改革基金會備份。
